臺灣花蓮地方法院刑事判決　　　　　　　　　　　　　　九十年度訴字第二九號
　　公　訴　人　臺灣花蓮地方法院檢察署檢察官
　　被　　　告　乙○○
右列被告因偽造文書案件，經檢察官提起公訴（九十年度偵字第二八０一號），本院
判決如左：
    主  文
乙○○行使偽造私文書，足以生損害於公眾及他人，處有期徒刑肆月，如易科罰金，
以佰元折算壹日，緩刑年。附表所示酒精濃度測試表及舉發違反道路交通管理事
件通知單移送聯上之「收受通知聯者簽章」欄內偽造之甲○○署押各壹枚均沒收。
    事  實
一、乙○○於民國（下同）九十年五月二十四日晚上九時許，駕駛車牌號碼ＪＣ－四
    二０九號小客車，沿花蓮縣花蓮市○○路由西往東方向行駛，途經該路國福大橋
    時，遭交通警察欄檢，乙○○因無照駕駛，為脫免為警開告發單處罰，基於偽造
    署押及偽造私文書犯意，於序號四五０四號酒精濃度測試表上被測人欄上偽簽「
    甲○○」之署押，偽造表示確認酒精濃度測試結果之私文書，並持之交還警員而
    行使之，復向舉發其違規之警員謊報其兄「甲○○」之姓名，供舉發警員填製花
    蓮縣警察局舉發違反道路交通管理事件通知書，並於花縣警交字第Ｐ00000
    000號舉發違反道路交通管理事件通知單移送聯「收受通知聯者簽章」欄內，
    偽造不知情其胞兄甲○○之署押，而偽造表示收受該通知單收據之私文書後，除
    留存通知聯表示由「甲○○」名義出具領收通知聯之證明外，餘以行使之意交還
    舉發警員，足生損害於甲○○及交通管理之正確性。
二、案經花蓮縣警察局報告臺灣花蓮地方法院檢察署檢察官偵查起訴。
    理  由
一、右揭犯罪事實，業據被告乙○○於警、偵訊及本院審理時供認不諱，核與被害人
    甲○○於警、偵訊中指述之情節相符（詳警卷第九、十頁，臺灣花蓮地方法院檢
    察署九十年度偵字第二八○一號偵查卷宗第八頁），復有如附表所示酒精濃度測
    試表、上開舉發違反道路交通管理事件通知單之移送聯影本各一件在卷足憑，核
    與被告自白情節相符。綜上，本件事證已甚明確，被告犯行堪以認定。
二、按交通違規人冒用他人名義在違反道路交通管理事件通知單移送聯上簽署姓名，
    不待依習慣或特約，單從形式上觀察，即足以知悉係表示由該被冒名人名義出具
    領收通知聯之證明，屬於刑法第二百十條所稱之私文書（最高法院八十三年度臺
    上字第六六三一號判例意旨參照）。而酒精濃度測試表上簽名，乃足以為表示受
    測試者確認酒精濃度測試結果之用意證明，具有私文書性質，被告冒用其兄「甲
    ○○」之姓名，在取締警員填寫之舉發違反道路交通管理事件通知單收執聯「收
    受通知聯者簽章」欄內及酒精濃度測試表偽簽署押，單從形式上觀察，即足以知
    悉係表示由甲○○名義出具領受通知聯及確認酒精濃度測試結果用意之證明，此
    與事先在印妥內容之收據偽簽他人姓名之情形，無分軒輊，當然為私文書，被告
    除將舉發違反道路交通管理事件通知單收執通知聯外，將收執聯等交還填單之警
    員，及將酒精濃度測試表交還警員，已達行使之程度。核被告所為係犯刑法第二
    百十六條、第二百十條之行使偽造私文書罪。被告先後多次偽造私文書及甲○○
    署押行為，係利用同一機會，在同一時地就同一犯罪構成事實，本單一犯意接續
    進行，以實現一犯罪構成要件之單一行為，為接續犯，應以一罪論。被告偽造署
    押之行為係偽造私文書之部分行為，其偽造私文書後進而行使，該偽造之低度行
    為為行使之高度行為所吸收，均不另論罪。再公訴人就被告於酒精濃度測試表上
    偽造署押及行使該偽造私文書之犯行漏未起訴，惟該部分與本件起訴行使偽造文
    書屬實質上一罪之吸收關係，依審判不可分原則，乃為起訴效力所及，本院自得
    併予審判。爰審酌被告無照駕駛汽車，遇警攔檢，為掩飾其無駕駛汽車之行為，
    竟冒用其兄名義偽簽舉發通知單，其犯罪之動機、目的、手段、所生危害、及犯
    罪後坦承犯行等一切情狀，量處如主文所示之刑，並諭知易科罰金之折算標準，
    以示懲儆。末查被告前未曾受有期徒刑以上刑之宣告，有臺灣高等法院被告全國
    前案紀錄表附卷可憑，其因一時思慮未周，致罹本件犯行，且被告於犯罪後坦承
    不諱並有悔意，足見被告經本次罪刑之宣告後，已知所警惕，而無再犯之虞，本
    院認前開對被告宣告之刑，以暫不執行為適當，爰併依刑法第七十四條第一款之
    規定宣告緩刑三年，以啟自新。
三、如附表所示酒精濃度測試表上偽造之署押一枚、花縣警交字第Ｐ0000000
    0號舉發違反道路交通管理事件通知單移送聯內「收受通知聯者簽章」欄內偽造
    甲○○之署押一枚，均為偽造之署押，併依同法第二百十九條規定宣告沒收。
據上論斷，應依刑事訴訟法第二百九十九條第一項前段，刑法第二百十六條、第二百
十條、第四十一條第一項、第七十四條第一款，第二百十九條，罰金罰鍰提高標準條
例第二條，判決如主文。
本案經檢察官林英正到庭執行職務。
中      華      民      國    九十一    年      一      月    二十二    日
                                  臺灣花蓮地方法院刑事庭
                                      法  官  林  麗  玉
右正本證明與原本無異。
如對本判決不服，應於送達後十日內，向本院提出上訴狀。（應抄附繕本）告訴人或
被害人如對於本判決不服者，應具備理由請求檢察官上訴，其上訴期間之計算係以檢
察官收受判決正本之日期為準。
                                      法院書記官
中      華      民      國    九十一    年      一      月    二十三    日
附表：
┌──┬─────────────────────┬──────────┐
│編號│偽造「甲○○」署押之文書或文件            │數量                │
├──┼─────────────────────┼──────────┤
│一  │序號一四八七六Ｄ號酒精濃度測試表          │署押一枚            │
├──┼─────────────────────┼──────────┤
│二  │花縣警交字第Ｐ00000000號          │署押一枚            │
│    │舉發違反道路交通管理事件通知單移          │                    │
│    │送聯「收受通知聯者簽章」欄                │                    │
│    │                                          │                    │
└──┴─────────────────────┴──────────┘
附錄本判決論罪之法律條文：
刑法第二百十六條：
行使第二百十條至第二百十五條之文書者，依偽造、變造文書或登載不實事項或使登
載不實事項之規定處斷。
刑法第二百十條：
偽造、變造私文書，足以生損害於公眾或他人者，處五年以下有期徒刑。
